臺灣桃園地方法院刑事判決　　　　　　　 94年度訴字第475號
公　訴　人　臺灣桃園地方法院檢察署檢察官
被　　　告　甲○○
上列被告因違反毒品危害防制條例案件，經檢察官提起公訴（93
年度毒偵緝字第409 號），被告於本院準備程序時，就被訴事實
為有罪之陳述，經告知簡式審判程序之旨，並聽取當事人之意見
後，本院合議庭裁定由受命法官獨任進行簡式審院程序，判決如
下：
    主  文
甲○○施用第一級毒品，處有期徒刑陸月，如易科罰金，以參佰
元折算壹日。又施用第二級毒品，處有期徒刑肆月，如易科罰金
，以參佰元折算壹日。應執行有期徒刑捌月，如易科罰金以參佰
元折算壹日。
    事  實
一、甲○○於民國九十一年間，因施用毒品案件，經本院於九十
    一年九月十六日以九十一年度毒聲字第二六七三號裁定送勒
    戒處所觀察、勒戒後，認其無繼續施用之傾向，於九十二年
    四月十一日執行完畢出所。詎其仍不知悔改，於前揭觀察、
    勒戒執行完畢後之五年內即九十二年十二月十一日某時，在
    桃園縣中壢市下內壢十五之二六○號，施用第一級毒品海洛
    因及第二級毒品安非他命各一次。嗣為警於同日凌晨一時二
    十分許，在桃園縣中壢市下內壢十五之二六○號查獲。而甲
    ○○上開施用毒品犯行，經本院於九十三年三月三十一日以
    九十三年度毒聲字第三八一號裁定送觀察、勒戒後，認有繼
    續施用毒品之傾向。
二、案經桃園縣政府警察報請臺灣桃園地方法院檢察署檢察官偵
    查起訴。
    理  由
一、訊之被告甲○○對有於上揭時、地施用第一級毒品海洛因及
    第二級毒品安非他命之犯罪事實，於本院審理時坦承不諱，
    而被告為警查獲時所採集之尿液，經送驗結果，確呈嗎啡及
    安非他命陽性反應，此有昭信科技股份有限公司所出具之濫
    用藥物陽性檢體檢驗報告書一紙在卷足憑。是被告自白核與
    事實相符，應可採為論罪科刑之依據。查被告前因施用毒品
    案件，經本院裁定送觀察、勒戒後，認無繼續施用毒品之傾
    向，而於九十二年四月十一日執行完畢出所，而被告本次為
    警查獲後，經本院以九十三年度毒聲字第三八一號裁定送觀
    察、勒戒後，認有繼續施用毒品傾向，亦有臺灣桃園女子監
    獄於九十三年十二月二十八日以桃女監衛字第○九三○九○
    ○五八六號函檢附之有無繼續施用毒品傾向證明書及臺灣高
    等法院被告全國前案紀錄表、臺灣桃園地方法院檢察署前案
    資料查註記錄表各一紙附卷可憑，足徵被告於前開觀察、勒
    戒執行完畢後，五年內再犯本件毒品危害防制條例第十條之
    罪，本件事證已徵明確，被告犯行洵堪認定，應依法論科。
二、至被告雖於本院審理時自承除有於九十二年十二月十一日施
    用第一、二級毒品外，其另於九十四年一月間亦有施用毒品
    等語，然此部分除被告單一自白外，並無他項證據可佐，且
    縱認其所述屬實，參酌被告供稱伊自九十二年十二月十一日
    為警查獲本案後，即未再有施用毒品之舉，迄自九十四年一
    月間才再度施用等語觀之，亦難認被告嗣於九十四年一月間
    施用毒品之行為與本案係基於概括犯意為之，而有連續犯之
    裁判上一罪關係，併此敘明。
三、本件被告犯行係於九十二年十二月十一日某時，本案繫屬時
    間為九十四年二月二日，而毒品危害防制條例全文於九十二
    年六月六日修正，經總統於九十二年七月九日公布，同條例
    第三十六條並訂於公佈後六個月即九十三年一月九日施行，
    又於修正施行前繫屬之施用毒品案件，於修正施行後，適用
    修正後之規定，且審判中之案件，由法院依修正後規定處理
    之，惟倘依修正前之規定有利於行為人者，適用最有利於行
    為人之法律，同條例第三十五條第一項第三款、第二項定有
    明文；是被告行為係於該條例修正施行前，而本案繫屬時間
    為修正施行後，依上開規定，除非適用修正前之規定有利於
    行為人，否則原則上應適用修正後之規定。查犯施用毒品罪
    ，經觀察、勒戒後，無繼續施用毒品傾向，經檢察官為不起
    訴處分，五年內再施用毒品者，經裁定送勒戒處所觀察、勒
    戒後，有繼續施用傾向時，如何處理，舊法與新法之規定有
    別。依舊法規定，應令入戒治處所施以強制戒治，並依法追
    訴。依新法規定，則無庸令入戒治處所強制戒治，一律依法
    追訴，似以新法較有利於行為人。惟按比較新、舊法律有利
    或不利於行為人，應依個案情節，各別就行為人所應適用之
    法律作整體性觀察。毒品危害防制條例之舊法雖應令入戒治
    處所強制戒治，惟依舊法第二十四條規定，於強制戒治之執
    行，檢察官認為無執行刑之必要者，得聲請法院裁定免其刑
    之執行，新法則無從免其刑之執行，是依上開說明，應以舊
    法有利於行為人（最高法院九十四年度臺非字第一○七號判
    決意旨可資參照）。從而，本院對被告本件犯行，應依刑法
    第二條第一項後段規定，適用較有利於被告之舊法處斷。是
    核被告所為，係犯修正前毒品危害防制條例第十條一項施用
    第一級毒品海洛因罪及同條例第十條第二項之施用第二級毒
    品安非他命罪。其施用第一級毒品海洛因、第二級毒品安非
    他命前後持有第一級毒品海洛因、第二級毒品安非他命之低
    度行為，為其施用之高度行為所吸收，不另論罪。其所犯上
    開二罪，犯意各別，行為互殊，應分論併罰之。爰審酌被告
    前已因施用毒品行為，經觀察、勒戒處遇後，猶未能使其戒
    斷施用毒品惡習，足徵其沾染甚深，及斟酌施用毒品犯行係
    屬自戕行為，並未對社會造成重大危害，及被告犯後尚能坦
    承犯行，知所悔過等一切情狀，各量處如主文所示刑。並定
    其應執行之刑及諭知易科罰金之折算標準。
據上論斷，應依刑事訴訟法第二百七十三條之一第一項、第二百
九十九條第一項前段，修正前毒品危害防制條例第十條第一項、
第二項，刑法第二條第一項後段、第十一條前段、第四十一條第
一項前段、第二項、第五十一條第五款，罰金罰鍰提高標準條例
第二條，判決如主文。
本案經檢察官廖先志到庭執行職務
中　　華　　民　　國　  94   　年　　6 　　月　　21    日
                  臺灣桃園地方法院刑事第十庭
                       法  官    柯姿佐
以上正本證明與原本無異。
如不服本判決，應於判決送達後10日內向本院提出上訴狀（應附
繕本），上訴於臺灣高等法院。
　　　　　　　　　　　 書記官　  張淑芬
中　　華　　民　　國　　  94　  年　  6 　 月　  23    日
附錄論罪科刑法條
毒品危害防制條例第10條
施用第一級毒品者，處 6 月以上 5 年以下有期徒刑。
施用第二級毒品者，處 3 年以下有期徒刑。
